【裁判字號】    98,撤緩,60
【裁判日期】    980415
【裁判案由】    撤銷緩刑
【裁判全文】
臺灣桃園地方法院刑事裁定              98年度撤緩字第60號
聲  請  人  台灣桃園地方法院檢察署檢察官
受  刑  人  甲○○
上列聲請人因受刑人犯竊盜案件，聲請撤銷緩刑之宣告，本院裁
定如下：
    主  文
聲請駁回。
    理  由
一、聲請意旨略稱：受刑人甲○○前因犯竊盜案件，經台灣彰化
    地方法院於民國97年11月6 日以97年度彰簡字第1132號判決
    判處有期徒刑2 月，緩刑2 年，並於97年12月8 日確定在案
    。詎於緩刑期前即97年9 月8 日更犯竊盜罪，經同院於97年
    12月18日以97年度彰簡字第1233號判決判處拘役20日，於98
    年1 月21日確定。惟該受刑人連續犯竊盜罪，無從認原緩刑
    之宣告得收預期效果。綜上，本件受刑人顯非偶蹈髮網或對
    其所犯有所悔悟，自有刑罰之必要，已合於刑法第75條之1
    第1 項第2 款（應係第2 款之誤）所定撤銷緩刑宣告之原因
    ，爰依刑事訴訟法第476 條之規定，聲請撤銷緩刑之宣告等
    語。
二、「緩刑前因故意犯他罪，而在緩刑期內受得易科罰金之有期
    徒刑、拘役或罰金之宣告確定者」，足認原宣告之緩刑難收
    其預期效果，而有執行刑罰之必要者，「得」撤銷其宣告，
    刑法第75條之1 第1 項第1 款定有明文。考其立法意旨略以
    ：關於緩刑之撤銷，現行法第75條第1 項固已設有2 款應撤
    銷之原因；至得撤銷緩刑之原因，則僅於保安處分章內第93
    條第3 項與撤銷假釋合併加以規定，體例上不相連貫，實用
    上亦欠彈性，爰參酌德國及奧地利現行立法例增訂得撤銷緩
    刑之原因，其中現行關於緩刑前或緩刑期間故意犯他罪，而
    在緩刑期內受得易科罰金之有期徒刑之宣告者，列為應撤銷
    緩刑之事由，因認過於嚴苛，而排除第75條應撤銷緩刑之事
    由，移列至得撤銷緩刑事由，俾使「法官依被告再犯情節，
    而裁量是否撤銷先前緩刑之宣告」；其次，如有前開事由，
    但判決宣告拘役、罰金時，可見行為人仍未見悔悟，有列為
    得撤銷緩刑之事由，以資彈性適用，爰於第1 項第1 款、第
    2 款增訂之。且本條採用裁量撤銷主義，賦予法院撤銷與否
    之權限，特於第1 項規定實質要件為「足認原宣告之緩刑難
    收其預期效果，而有執行刑罰之必要」，供作審認之標準。
    亦即於上揭「得」撤銷緩刑之情形，法官應依職權本於合目
    的性之裁量，妥適審酌被告所犯前後數罪間，關於法益侵害
    之性質、再犯之原因、違反法規範之情節是否重大、被告主
    觀犯意所顯現之惡性及其反社會性等情，是否已使前案原為
    促使惡性輕微之被告或偶發犯、初犯改過自新而宣告之緩刑
    ，已難收其預期之效果，而確有執行刑罰之必要，此與刑法
    第75條第1 項所定2 款要件有一具備，即毋庸再行審酌其他
    情狀，應逕予撤銷緩刑之情形不同，先予敘明。而於緩刑期
    前因故意犯他罪，而在緩刑期內受得易科罰金之刑之宣告，
    而被告於該緩刑宣告確定後，並無其他犯罪行為，是亦無所
    謂再犯情節，足資審認被告並無悔悟之心，而認其所宣告之
    緩刑難收其預期之效果。亦即，在緩刑前因故意犯他罪，而
    在緩刑期內受得易科罰金之刑確定者，因無所謂再犯情節可
    言，自難認受刑人有何違反緩刑宣告意旨而難收其預期效果
    之情，此時，則應審酌受刑人緩刑前所犯之罪，是否嚴重侵
    害他人法益、主觀犯意所顯現之惡性非輕及其反社會性實屬
    重大等情，以判斷前案原為促使惡性輕微之偶發犯、初犯改
    過自新而宣告之緩刑，已難收其預期之效果，而確有執行刑
    罰之必要。經查：本件受刑人係因於97年9 月14日為竊盜犯
    行，經台灣彰化地方法院認被告坦承犯行，犯後態度良好，
    經此刑之宣告，應知警惕，認所宣告之刑以暫不執行為適當
    ，諭知緩刑2 年。而受刑人前受緩刑宣告之案件係受刑人於
    97年9 月14日在彰化縣彰化市○○路163 巷2 號1 樓「梭羅
    數位生活館」，因把玩夾娃娃機屢夾不中，耗費不貲，而竊
    取告訴人林金慶之財物，而該案已與告訴人林金慶和解，此
    有台灣彰化地方法院97年度彰簡字第1132號刑事簡易判決、
    台灣彰化地方法院檢察署檢察官97年度偵字第8992號聲請簡
    易判決處刑書各1 份在卷可稽；又受刑人於緩刑期前所犯案
    件係於97年9 月14日在彰化縣彰化市○○路163 巷2 號1 樓
    「梭羅數位生活館」，因把玩夾娃娃機屢夾不中，耗費不貲
    ，而竊取告訴人林金慶之財物，此有台灣彰化地方法院97年
    度彰簡字第1233號刑事簡易判決、台灣彰化地方法院檢察署
    檢察官97年度偵字第9502號聲請簡易判決處刑書各1 份在卷
    可稽，顯見上開2 案件，被告犯罪動機相同，於相同地點竊
    取相同被害人之財物，而該緩刑期前所犯案件因受刑人符合
    自首情形經法院斟酌情節後，認犯情尚輕，亦僅宣告拘役20
    日。參諸刑法第75條之1 第1 項第1 款係以「足認原宣告之
    緩刑難收其預期效果，而有執行刑罰之必要」，供作審認之
    標準。查本件受刑人緩刑期前所犯案件之犯罪時間係97年9
    月8 日，早於前受緩刑宣告案件之犯罪時間，即無所謂再犯
    情節可言，足資審認被告並無悔悟之心，而認其所宣告之緩
    刑難收其預期之效果。另參佐卷附台灣高等法院被告前案紀
    錄表，受刑人除上開2 案件，別無涉犯其他刑事案件，而於
    本件緩刑宣告之刑案受訴追後，素行尚稱良好，顯見其反社
    會性亦非重大，應足認其上開所宣告之緩刑，仍能足資警惕
    ，堪認尚無執行刑罰之必要。
三、綜上，聲請人依據刑事訴訟法第476 條、刑法第75條之1 第
    1 項第1 款聲請撤銷受刑人前案緩刑之宣告固非無據，惟經
    本院審酌前開各情，尚難認受刑人原宣告之緩刑難收其預期
    效果，而有執行刑罰之必要。此外，復查無其他證據足認原
    宣告之緩刑難收其預期效果，而有執行刑罰之必要。從而，
    聲請人聲請撤銷緩刑，非有理由，應予駁回。
四、爰依刑事訴訟法第220 條之規定，裁定如主文。
中    華    民    國    98    年    4    月    15     日
                  刑事第一庭    法  官    鄭吉雄
以上正本證明與原本無異。
如不服本裁定，應於裁定送達後5 日內向本院提出抗告狀。
                                書記官    劉宗源
中    華    民    國    98    年    4     月    15    日


司法院資訊處製作；財團法人民間司法改革基金會備份。
